【裁判字號】    99,聲,476
【裁判日期】    991123
【裁判案由】    停止執行
【裁判全文】
臺灣臺北地方法院民事裁定               99年度聲字第476號
聲  請  人  張深永
相  對  人  仁濟院
法定代理人  林明成
上列當事人間聲請停止停止執行事件，本院裁定如下：
    主  文
聲請駁回。
聲請程序費用由聲請人負擔。
    理  由
一、按有回復原狀之聲請，或提起再審或異議之訴，或對於和解
    為繼續審判之請求，或提起宣告調解無效之訴、撤銷調解之
    訴，或對於第4條第1項第5款之裁定提起抗告時，法院因必
    要情形或依聲請定相當並確實之擔保，固得依強制執行法第
    18條第2項規定為停止強制執行之裁定，但是否有必要情形
    ，仍應由法院參酌相關情事認定之。
二、本件聲請意旨略以：相對人於本院99年度司執德字第97452
    號相對人與訴外人袁庶績（下稱袁庶績）間拆屋還地強制執
    行事件，聲請對袁庶績所有門牌號碼臺北市○○街○段94巷5
    號房屋（下稱系爭房屋）予以強制執行。惟查，袁庶績早於
    民國79年12月13日因向聲請人借款新臺幣（下同）150元，
    而將系爭房屋設定抵押權予聲請人，聲請人就系爭房屋既有
    抵押權，即屬有排除上揭強制執行程序之合法權利，聲請人
    已依強制執行法第15條之規定，提起第三人異議之訴，業經
    本院以99年度訴字第5202號受理，爰依強制執行法第18條第
    2項之規定，請求本院於上揭第三人異議之訴判決確定前停
    止執行等語。
三、本件聲請人聲請就本院99年度司執德字第97452號強制執行
    程序停止執行者，係主張其已提起第三人異議之訴（本院99
    年度訴字第5202號），此節固屬實在，但該事件業經本院認
    「按強制執行法第十五條規定『第三人就執行標的物有足以
    排除強制執行之權利』者得提起異議之訴，係指第三人就執
    行標的物具有一定權利，並因強制執行而受侵害，致其在法
    律上有無可忍受之理由而言。至該第三人具有何種權利始得
    提起異議之訴，則端視其權利內容及執行態樣而定，並非就
    執行標的物具有所有權即當然認其有足以排除強制執行之權
    利。又抵押權係就抵押物所賣得之價金有優先受償之擔保物
    權，具有物權之優先效力與追及效力，初不問其不動產所有
    人之誰屬而有不同。是抵押權人就供擔保之抵押不動產聲請
    強制執行者，本於抵押權之追及效力，縱第三人就執行標的
    不動產回復為所有人，自難謂其有足以排除強制執行之權利
    而得提起異議之訴（有最高法院93年度台上字第2293號判決
    可資參照）」，抵押權顯非屬強制執行法第15條所規定足以
    排除強制執行之權利，聲請人所本件第三人異議之訴，在法
    律上顯無理由，依民事訴訟法第249條第2項之規定，爰不經
    言詞辯論，逕予駁回在案，本院審酌其所提出事證之結果，
    尚難認有停止強制執行之必要，是聲請人之聲請，非有理由
    ，應予駁回。
四、依強制執行法第44條，民事訴訟法第95條、第78條，裁定如
    主文。
中    華    民    國    99    年    11    月    23    日
                  民事第六庭    法  官  李家慧
以上正本係照原本作成。
如對本裁定抗告須於裁定送達後10日內向本院提出抗告狀，並繳
納抗告費新臺幣1,000元。
中    華    民    國    99    年    11    月    23    日
                                書記官  康翠真

司法院資訊處製作；財團法人民間司法改革基金會備份。
